# 事业单位验资报告问题

提问人：guicpa 时间：2010-04-16 11:37:08
请教陈板： 在验证事业单位变更开办资金时，有的省要求扣除职工宿舍、食堂等非业务用固定基金，但根据《事业单位登记管理暂行条例实施细则》 “第三十三条 事业单位开办资金是事业单位被核准登记时可用于承担民事责任的全部财产的货币体现。事业单位开办资金包括举办单位或者出资人授予事业单位法人自主支配的财产和事业单位法人的自有财产。　　事业单位开办资金不包括下列资产：　　（一）代为管理的公共基础设施和资源性资产；　　（二）关系国家秘密、公共安全、公共保障，不能进入流通领域的资产；　　（三）借贷款、合同预收款、合同应付款；　　（四）职工福利费、保险金、住房公积金等专用基金；　　（五）规定了使用方向，不能用于民事赔偿的他人资助的资产；　　（六）按照法律、法规规定不能用于民事赔偿的其他资产。　　事业单位开办资金应当以人民币表示。”并未特别指明，请教陈板是否扣除？

回答人：chenyiwei
回复 楼主 guicpa 的帖子我对这一块没有实际操作过，请各位有实际操作经验的网友谈谈，谢谢。